【裁判字號】    98,易,977
【裁判日期】    981026
【裁判案由】    竊盜
【裁判全文】
臺灣彰化地方法院刑事判決               98年度易字第977號
公  訴  人  臺灣彰化地方法院檢察署檢察官
被      告  甲○○
上列被告因竊盜案件，經檢察官提起公訴（九十八年度偵字第六
五八五號），本院判決如下：
    主  文
甲○○犯如附表所示之罪，各處如附表所示之刑。應執行拘役捌
拾日，如易科罰金，以新台幣壹仟元折算壹日。
    事  實
一、甲○○無正當工作，平素在其母劉春洪友人乙○○所經營、
    位於彰化縣田中鎮○○里○○路三十五巷二十四號三合院內
    廣場之資源回收場幫忙整理回收物品。詎其因缺錢花用，竟
    基於意圖為自己不法所有之竊盜犯意，先後於附表編號一至
    編號八所示之時間，利用附表編號一至編號八所示之方式，
    於上開回收場內，竊取乙○○所回收之白鐵及馬達等物，並
    於各次得手後，於同日上午持往位於彰化縣田中鎮○○路○
    段一三九號「億豐連環保有限公司（下稱億豐連公司）」變
    賣，所得供己花用（各次行竊所得之物品、重量、變賣時間
    及變賣款項各詳如附表編號一至八所示）。又於九十八年六
    月十九日凌晨一時許，甲○○以附表編號九所示之方式，再
    度於上開回收場內竊取乙○○所有之馬達一個，並於得手後
    ，將之拋過一旁磚牆，惟於離開現場之際，即為乙○○發覺
    ，而未及變賣。嗣於九十八年六月二十六日上午八時許，甲
    ○○與乙○○因故發生爭執後，乙○○即要求甲○○隨同伊
    前往警局，經甲○○應允後，二人即前往彰化縣警察局田中
    分局二水分駐所，乙○○隨即向員警提出竊盜告訴，指訴甲
    ○○涉犯如附表編號五至編號九之犯行，而甲○○則在有偵
    查犯罪職權之機關或公務員發覺其如附表編號一至編號四所
    示之犯罪前，主動向該分駐所承辦員警自首該部分犯行，進
    而接受裁判。
二、案經乙○○訴由彰化縣警察局田中分局報請臺灣彰化地方法
    院檢察署檢察官偵查起訴。
    理  由
一、上開犯罪事實，迭據被告甲○○於警、偵訊中及本院審理時
    坦承不諱，核與證人即告訴人乙○○於警詢及偵查中指訴之
    失竊情節相符，並經被告之母即證人劉春洪於警詢中證述明
    確，而被告於各次行竊得手後前往億豐連公司變賣乙情，復
    據證人即億豐連公司記帳員陳鈺蓁於警詢中證述無誤，此外
    ，另有億豐連公司買賣憑單八紙、被告帶同員警至現場指認
    之照片二幀及監視器翻拍照片一幀等附卷可稽，足認被告之
    自白確與事實相符，可以採信。是以本案事證明確，被告之
    竊盜犯行，均堪認定。
二、按刑法第三百二十一條第一項第二款之立法目的，旨在保護
    住居之安全，而條文中所謂之牆垣，即牆壁或圍牆，乃為防
    止他人侵入之工作物，與同條款之門扇，均為安全設備之例
    示，依社會通常觀念，應足以作為防盜之設施，換言之，本
    罪之成立，行為人必須利用毀越門扇、牆垣或其他安全設備
    為手段，始能遂行竊盜之目的。查本案被告雖於偵查中坦承
    伊於附表編號六之竊盜犯行後，因遭告訴人趕出家門，是以
    於附表編號七至編號九三次犯行時，均係翻越回收場旁之圍
    牆而入內行竊等語。惟觀告訴人所經營位於彰化縣田中鎮○
    ○里○○路三十五巷二十四號內之資源回收場，坐落於一舊
    式三合院前方之廣場，廣場前方兩側緊臨馬路處各築有一段
    不足一人高之磚牆，兩段磚牆中間正對三合院入口處留有人
    車出入之缺口，未設大門或任何管制，此有彰化縣警察局田
    中分局檢送之現場照片在卷可憑，復經證人即告訴人乙○○
    於本院審理時結證屬實，是該處設置之磚牆由其型式觀之，
    顯然僅係為區隔內外而設，並無防盜之效用，依首揭之說明
    ，即與刑法第三百二十一條第一項第二款「牆垣」之定義有
    別，被告為附表編號七至編號九之竊盜行為時，縱有翻牆入
    內之動作，亦不該當於刑法第三百二十一條第一項第二款之
    構成要件。準此，核被告所為，均係犯刑法第三百二十條第
    一項之普通竊盜罪。公訴人認附表編號七至編號九等三次犯
    行，係犯刑法第三百二十一條第一項第二款踰越牆垣竊盜罪
    ，容有未洽，起訴法條均應予變更。被告所犯各次竊盜犯行
    ，均犯意各別，應予分論併罰。又本件告訴人僅就附表編號
    五至編號九之竊盜犯行提出告訴，而被告於到案後，在有偵
    查犯罪職權之機關或公務員發覺前，主動坦承另犯附表編號
    一至四所示之竊盜犯行，進而接受裁判，有被告之警詢筆錄
    暨員警之職務報告在卷可參，該部分犯行，核與自首之要件
    相符，併依刑法第六十二條前段規定減輕其刑。爰審酌被告
    雖無不良素行，然不思以正當方法謀生，反以竊取他人財物
    之方式牟取財物，無視法紀，損及他人之財產權，並有害於
    社會之安寧秩序，復考量被告犯罪使用之手段、所生之危害
    、得手財物之價額，暨被告於犯後均知坦承犯行，態度良好
    等一切情狀，分別量處如附表所示之刑，並定應執行刑及易
    科罰金之折算標準。
據上論斷，應依刑事訴訟法第二百九十九條第一項前段、第三百
條，刑法第三百二十條第一項、第六十二條前段、第五十一條第
六款、第四十一條第一項前段，刑法施行法第一條之一，判決如
主文。
本案經檢察官蕭有宏到庭執行職務。
中    華    民    國    98    年    10    月    26    日
                  刑事第六庭    法  官  王義閔
以上正本證明與原本無異。
如不服本判決應於收受判決後10日內向本院提出上訴書狀，並
應敘述具體理由。其未敘述上訴理由者，應於上訴期間屆滿後
20日內向本院補提理由書(均須按他造當事人之人數附繕本)
「切勿逕送上級法院」。
告訴人或被害人對於判決如有不服具備理由請求檢察官上訴者，
其上訴期間之計算係以檢察官收受判決正本之日期為準。
中    華    民    國    98    年    10    月    26    日
                                書記官  林盛輝
附錄本案論罪科刑法條全文：
中華民國刑法第320條
（普通竊盜罪、竊佔罪）
意圖為自己或第三人不法之所有，而竊取他人之動產者，為竊盜
罪，處5  年以下有期徒刑、拘役或 5 百元以下罰金。
意圖為自己或第三人不法之利益，而竊佔他人之不動產者，依前
項之規定處斷。
前二項之未遂犯罰之。
附表
┌──┬────────┬──────┬────┬─────┬────┐
│編號│犯罪事實        │變賣時間    │所得款項│所犯法條  │宣告刑  │
│    │                │            │        │          │        │
├──┼────────┼──────┼────┼─────┼────┤
│1.  │甲○○於98年6月8│98/06/08    │新台幣（│刑法第320 │甲○○竊│
│    │日凌晨1時許，在 │上午7時55分 │下同）  │條第1項。 │盜，處拘│
│    │乙○○所經營之資│            │193元   │          │役貳拾日│
│    │源回收場，徒手竊│            │        │          │，如易科│
│    │取白鐵5.5公斤。 │            │        │          │罰金，以│
│    │                │            │        │          │新台幣壹│
│    │                │            │        │          │仟元折算│
│    │                │            │        │          │壹日。  │
├──┼────────┼──────┼────┼─────┼────┤
│2.  │甲○○於98年6月9│98/06/09    │193元   │同上。    │甲○○竊│
│    │日凌晨1時許，在 │上午7時53分 │        │          │盜，處拘│
│    │乙○○所經營之資│            │        │          │役貳拾日│
│    │源回收場，徒手竊│            │        │          │，如易科│
│    │取白鐵5.5公斤。 │            │        │          │罰金，以│
│    │                │            │        │          │新台幣壹│
│    │                │            │        │          │仟元折算│
│    │                │            │        │          │壹日。  │
├──┼────────┼──────┼────┼─────┼────┤
│3.  │甲○○於98年6月1│98/06/10    │140元   │同上。    │甲○○竊│
│    │0日凌晨1時許，在│上午7時49分 │        │          │盜，處拘│
│    │乙○○所經營之資│            │        │          │役貳拾日│
│    │源回收場，徒手竊│            │        │          │，如易科│
│    │取白鐵4公斤。   │            │        │          │罰金，以│
│    │                │            │        │          │新台幣壹│
│    │                │            │        │          │仟元折算│
│    │                │            │        │          │壹日。  │
├──┼────────┼──────┼────┼─────┼────┤
│4.  │甲○○於98年6月1│98/06/12    │578元   │同上。    │甲○○竊│
│    │2日凌晨1時許，在│上午8時     │        │          │盜，處拘│
│    │乙○○所經營之資│            │        │          │役貳拾日│
│    │源回收場，徒手竊│            │        │          │，如易科│
│    │取白鐵16.5公斤。│            │        │          │罰金，以│
│    │                │            │        │          │新台幣壹│
│    │                │            │        │          │仟元折算│
│    │                │            │        │          │壹日。  │
├──┼────────┼──────┼────┼─────┼────┤
│5.  │甲○○於98年6月1│98/06/14    │718元   │同上。    │甲○○竊│
│    │4日凌晨1時許，在│上午8時     │        │          │盜，處拘│
│    │乙○○所經營之資│            │        │          │役拾日│
│    │源回收場，徒手竊│            │        │          │，如易科│
│    │取白鐵20.5公斤。│            │        │          │罰金，以│
│    │                │            │        │          │新台幣壹│
│    │                │            │        │          │仟元折算│
│    │                │            │        │          │壹日。  │
├──┼────────┼──────┼────┼─────┼────┤
│6.  │甲○○於98年6月1│98/06/15    │525元   │同上。    │甲○○竊│
│    │5日凌晨1時許，在│上午7時53分 │        │          │盜，處拘│
│    │乙○○所經營之資│            │        │          │役拾日│
│    │源回收場，徒手竊│            │        │          │，如易科│
│    │取白鐵15公斤。  │            │        │          │罰金，以│
│    │（甲○○於本次犯│            │        │          │新台幣壹│
│    │行後，為其母及黃│            │        │          │仟元折算│
│    │民正趕出住處，而│            │        │          │壹日。  │
│    │不再與乙○○同住│            │        │          │        │
│    │。）            │            │        │          │        │
├──┼────────┼──────┼────┼─────┼────┤
│7.  │甲○○於98年6月1│98/06/17    │314元   │同上。    │甲○○竊│
│    │7日凌晨1時許，翻│上午8時     │        │          │盜，處拘│
│    │越乙○○所經營之│            │        │          │役拾日│
│    │資源回收場外用以│            │        │          │，如易科│
│    │區隔內外並無防盜│            │        │          │罰金，以│
│    │效用之磚牆後，徒│            │        │          │新台幣壹│
│    │手竊取乙○○所有│            │        │          │仟元折算│
│    │之馬達1個及熱水 │            │        │          │壹日。  │
│    │爐白鐵零件12.5公│            │        │          │        │
│    │斤。            │            │        │          │        │
├──┼────────┼──────┼────┼─────┼────┤
│8.  │甲○○於98年6月1│98/06/08    │427元   │同上。    │甲○○竊│
│    │8日凌晨1時許，翻│上午7時52分 │        │          │盜，處拘│
│    │越乙○○所經營之│            │        │          │役拾日│
│    │資源回收場外用以│            │        │          │，如易科│
│    │區隔內外並無防盜│            │        │          │罰金，以│
│    │效用之磚牆後，徒│            │        │          │新台幣壹│
│    │手竊取乙○○所有│            │        │          │仟元折算│
│    │之馬達1個。     │            │        │          │壹日。  │
├──┼────────┼──────┼────┼─────┼────┤
│9.  │甲○○於98年6月1│未及變賣。  │未及變賣│同上。    │甲○○竊│
│    │9日凌晨1時許，翻│            │。      │          │盜，處拘│
│    │越乙○○所經營之│            │        │          │役拾日│
│    │資源回收場外用以│            │        │          │，如易科│
│    │區隔內外並無防盜│            │        │          │罰金，以│
│    │效用之磚牆後，徒│            │        │          │新台幣壹│
│    │手竊取乙○○所有│            │        │          │仟元折算│
│    │之馬達1個，並於 │            │        │          │壹日。  │
│    │得手後，將馬達拋│            │        │          │        │
│    │過磚牆，未及離開│            │        │          │        │
│    │現場之際，即為黃│            │        │          │        │
│    │民正發現。      │            │        │          │        │
└──┴────────┴──────┴────┴─────┴────┘


司法院資訊處製作；財團法人民間司法改革基金會備份。
